臺灣臺北地方法院民事裁定　　　　　　100年度重訴字第134號
原　　　　告　蔡綢
訴訟代理人　　陳思合律師
被　　　　告　林幼雪
　　　　　　　上瑞房屋仲介有限公司
兼法定代理人　邱碧雪
被　　　　告　賴昌瑞
　　　　　　　全國不動產經紀股份有限公司
法定代理人　　葉春智
上列當事人間請求損害賠償事件，本院裁定如下：
    主    文
本件移送臺灣板橋地方法院。
    理    由
一、按訴訟，由被告住所地之法院管轄；對於私法人或其他得為
    訴訟當事人之團體之訴訟，由其主事務所或主營業所所在地
    之法院管轄；對於設有事務所或營業所之人，因關於其事務
    所或營業所之業務涉訟者，得由該事務所或營業所所在地之
    法院管轄；其他因不動產涉訟者，得由不動產所在地之法院
    管轄；因侵權行為涉訟者，得由行為地之法院管轄；共同訴
    訟之被告數人，其住所不在一法院管轄區域內者，各該住所
    地之法院俱有管轄權，但依第四條至前條規定有共同管轄法
    院者，由該法院管轄，民事訴訟法第一條第一項前段、第二
    條第二項、第六條、第十條第二項、第十五條第一項、第二
    十條定有明文。又當事人得以合意定第一審管轄法院，但以
    關於由一定法律關係而生之訴訟為限；訴訟之全部或一部，
    法院認為無管轄權者，依原告聲請或依職權以裁定移送於其
    管轄法院，民事訴訟法第二十四條第一項、第二十八條第一
    項亦有明文規定。
二、本件原告起訴主張其經被告全國不動產經紀股份有限公司三
    峽加盟店即被告上瑞房屋仲介有限公司負責人被告邱碧雪、
    員工被告賴昌瑞之仲介，與被告林幼雪訂立（原證一）不動
    產買賣契約，以總價新臺幣（下同）五百六十萬元向林幼雪
    買受坐落臺北縣三峽鎮（現為新北市三峽區○○○段第二八
    四地號、權利範圍萬分之一三三之土地，及其上建號同段第
    二００號、門牌號碼臺北縣三峽鎮（現為新北市三峽區○○
    ○街三二八號房屋，並交付五十萬元、二百六十萬元、二百
    五十萬元予邱碧雪轉交林幼雪，林幼雪應將該不動產之抵押
    權設定登記塗銷，其於九十八年二月二十四日辦妥不動產所
    有權移轉登記，並支出五十萬四千五百五十元裝修建物，詎
    同年十月二十九日林幼雪竟告知以本件不動產設定抵押擔保
    之貸款尚未清償，抵押權設定登記亦未塗銷，其為免本件不
    動產遭抵押權人臺北縣土城市農會拍賣，代林幼雪繳付貸款
    四百八十七萬三千一百四十一元，及代償訴訟費用三萬三千
    四百六十元，方得以塗銷抵押權設定登記，另支出律師費七
    萬元、訴訟費用一千五百元及房屋稅、契稅九千七百六十三
    元、三十三萬四千四百元，上瑞房屋仲介有限公司為邱碧雪
    、賴昌瑞之僱用人，並以全國不動產經紀股份有限公司之支
    店名義營業，爰依與林幼雪間不動產買賣契約第十二條約
    定請求林幼雪給付違約金一百八十四萬二千四百元及利息，
    依與林幼雪間不動產買賣契約及民法第二百二十七條第一
    項、第三百四十九條、第三百五十三條規定請求林幼雪賠償
    五百八十二萬五千七百五十一元及利息，依民法第一百八
    十四條、第一百八十五條規定請求林幼雪、邱碧雪連帶賠償
    五百八十二萬五千七百五十一元及利息，依與邱碧雪、賴
    昌瑞間仲介契約及民法第二百二十七條、第一百八十八條、
    不動產經紀業條例第二十六條第二項規定請求邱碧雪、賴昌
    瑞、上瑞房屋仲介有限公司連帶賠償五百八十二萬五千七百
    五十一元及利息，依民法第一百六十九條規定請求全國不
    動產經紀股份有限公司賠償五百八十二萬五千七百五十一元
    及利息，第至項被告任一人給付時，其餘被告於給付範
    圍內同免責任。
三、而被告林幼雪住所在新北市○○區○○街六二號，被告邱碧
    雪住所在新北市○○區○○路一段一七一號，被告賴昌瑞住
    所在新北市○○區○○路二段一九０號，被告上瑞房屋仲介
    有限公司主事務所在新北市○○區○○路一段一七一號，均
    在臺灣板橋地方法院管轄區域內，而不在本院管轄區域內，
    被告全國不動產經紀股份有限公司主事務所固在臺北市大安
    區○○○路○段一七七號六樓，在本院管轄區域內，惟：
  １本件係因仲介、買賣坐落臺北縣三峽鎮（現為新北市三峽區
    ○○○段第二八四地號、權利範圍萬分之一三三之土地，及
    其上建號同段第二００號、門牌號碼臺北縣三峽鎮○○街三
    二八號房屋涉訟，為因不動產涉訟，而該不動產坐落在新北
    市三峽區。
  ２就被告林幼雪、邱碧雪、上瑞房屋仲介有限公司部分，因侵
    權行為涉訟，侵權行為地亦在新北市三峽區。
  ３就被告全國不動產經紀股份有限公司部分，係因上瑞房屋仲
    介有限公司以全國不動產經紀股份有限公司之支店名義營業
    涉訟，為對於設有分支營業所之人，因關於其分支營業所之
    業務涉訟者，而分支營業所上瑞房屋仲介有限公司位在新北
    市三峽區。
  ４是本件共同訴訟之被告有依民事訴訟法第六條、第十條第二
    項、第十五條第一項規定之共同管轄法院，參諸就被告林幼
    雪部分，原告與林幼雪間不動產買賣契約第十三條第六項約
    定「‧‧‧如有爭議致涉訟時，雙方合意以不動產所在地之
    法院為第一審管轄法院‧‧‧」，而本件不動產坐落在新北
    市三峽區，迭經敘及，本件自應由共同之不動產所在地、侵
    權行為地、涉訟營業所所在地管轄法院即臺灣板橋地方法院
    管轄，玆原告向本院起訴，顯係違誤，爰依職權將本件移送
    於管轄之臺灣板橋地方法院。
四、依民事訴訟法第二十八條第一項，裁定如主文。
中    華    民    國   100    年    1     月    31    日
                    民事第一庭  法  官  洪文慧
以上正本係照原本作成。
如對本裁定抗告須於裁定送達後十日內向本院提出抗告狀，並繳
納抗告費新臺幣一千元。
中    華    民    國   100    年    1     月    31    日
                                書記官  林芝儀